臺灣臺北地方法院刑事判決　　　　　　　95年度易字第2697號
公　訴　人　臺灣臺北地方法院檢察署檢察官
被　　　告　甲○○
上列被告因毒品危害防制條例案件，經檢察官聲請以簡易判決處
刑（九十五年度毒偵字第二二七七號），本院受理（九十五年度
簡字第三一三六號）後改依通常程序審理，被告於本院準備程序
進行中為有罪之陳述，本院合議庭裁定由受命法官獨任以簡式審
判程序審理，判決如下：
    主  文
甲○○施用第二級毒品，累犯，處有期徒刑陸月，如易科罰金，
以新臺幣壹仟元折算壹日。扣案之安非他命殘渣袋陸個沒收銷燬
之，扣案之安非他命吸食器壹個、燈泡吸食器壹個、提撥器壹支
均沒收。
    事  實
一、甲○○於民國八十八年間因違反毒品危害防制條例案件，經
    本院以八十八年訴字第一○九五號判決判處有期徒刑八月確
    定，於九十年九月十四日執行完畢；又於八十九年間因施用
    毒品案件，經臺灣桃園地方法院以八十九年度毒聲字第三四
    三四號裁定送勒戒處所觀察、勒戒後，認有繼續施用毒品之
    傾向，經該院以八十九年度毒聲字第四二三六號裁定送強制
    戒治，於九十年二月八日停止戒治，所餘戒治期間付保護管
    束，於九十年六月二十八日強制戒治期滿，經臺灣桃園地方
    法院檢察署檢察官於九十年七月十日以九十年度戒毒偵字第
    六七八號為不起訴處分在案。其再因竊盜、毒品危害防制條
    例（施用第二級毒品）案件，先後經本院以九十三年度易字
    第一三八一號、九十四年度易字第一一二號判決分別判處有
    期徒刑三月、五月，並經本院裁定定應執行刑有期徒刑七月
    ，於九十五年二月二十六日執行完畢。詎甲○○猶未戒除毒
    癮，復基於施用第二級毒品安非他命之犯意，自九十五年五
    月初某日起，至九十五年八月十七日上午八時許止，在臺北
    縣新店市○○路六一號二樓住處，施用第二級毒品安非他命
    二十次。嗣為警於九十五年八月十七日下午四時五分許，在
    其上址住處查獲，並扣得其所有供施用安非他命之之吸食器
    一個、燈泡吸食器一個、提撥器一支、安非他命殘渣袋六個
    等物品。
二、案經臺北縣政府警察局新店分局報請臺灣臺北地方法院檢察
    署檢察官聲請簡易判決處刑，本院改依通常程序審理。
    理  由
一、本件被告甲○○所犯施用第二級毒品罪，係非死刑、無期徒
    刑、最輕本刑三年以上有期徒刑之罪，亦非高等法院管轄之
    第一審案件，其於本院準備程序進行中，就被訴事實為有罪
    之陳述，經法官告知簡式審判之旨，並聽取檢察官、被告之
    意見後，本院合議庭裁定由受命法官獨任進行簡式審判程序
    ，是本件之證據調查，依刑事訴訟法第二百七十三條之二規
    定，不受同法第一百五十九條第一項、第一百六十一條之二
    、第一百六十一條之三、第一百六十三條之一及第一百六十
    四條至第一百七十條規定之限制，合先敘明。
二、上揭犯罪事實，業據被告甲○○於本院審理中坦承不諱，且
    被告為警查獲後所採集之尿液，經以氣相層析質譜儀法檢驗
    結果確呈安非他命類陽性反應，此有臺灣檢驗科技股份有限
    公司九十五年九月十一日濫用藥物尿液檢驗報告（見九十五
    年度毒偵字第二二七七號第三二頁）在卷可稽。此外，並有
    扣案之安非他命之吸食器一個、燈泡吸食器一個、提撥器一
    支、安非他命殘渣袋六個可資佐證，堪認被告自白與事實相
    符。又被告有如事實欄所載之毒品前科，此有臺灣高等法院
    被告前案紀錄表在卷可查，是被告於強制戒治執行完畢後，
    五年內已曾因施用第二級毒品案件經判罪科刑，再犯本件施
    用第二級毒品之罪，是本案仍應繼續對之追訴處罰。從而本
    件事證明確，被告犯行已堪認定，應予依法論科。
三、核被告所為，係犯毒品危害防制條例第十條第二項施用第二
    級毒品安非他命之罪。其持有第二級毒品之低度行為為施用
    毒品之高度行為所吸收，不另論罪。被告雖有多次施用第二
    級毒品之犯行，然查刑法第五十六條連續犯之規定業於九十
    四年二月二日修正公布刪除，並於九十五年七月一日施行，
    而毒品危害防制條例第十條之施用毒品罪，具有成癮之病患
    人格特質，構成要件本質上含有「習慣性」反覆為同一施用
    行為之意涵，學理上稱為「集合犯」，本件被告多次施用第
    二級毒品之犯行，應論以包括一罪，而不再以連續犯或數罪
    併罰方式處斷。又被告所為施用第二級毒品之集合犯行，行
    為終了在九十五年八月十七日上午八時許，既於九十四年二
    月二日刑法修正公布、九十五年七月一日新刑法施行後，自
    無比較新舊法之必要，應逕適用修正後刑法之相關規定論處
    。又被告前於因竊盜、毒品危害防制條例（施用第二級毒品
    ）案件，先後經本院以九十三年度易字第一三八一號、九十
    四年度易字第一一二號判決分別判處有期徒刑三月、五月，
    並經本院裁定定應執行刑有期徒刑七月，於九十五年二月二
    十六日執行完畢，有臺灣高等法院被告前案紀錄表在卷可按
    ，其於有期徒刑執行完畢後，五年以內故意再犯本案有期徒
    刑以上刑之罪，為累犯，應依刑法第四十七條第一項規定，
    加重其刑。爰審酌被告有如前所述之前科紀錄，仍不知悔改
    再次施用毒品，惟施用毒品係危害自身之健康，犯罪後尚能
    坦承犯行等一切情狀，量處有期徒刑六月，並諭知易科罰金
    之折算標準。扣案之安非他命殘渣袋六個，因有微量之安非
    他命殘餘，應依毒品危害防制條例第十八條第一項前段之規
    定，宣告沒收銷燬之；扣案之安非他命吸食器一個、燈泡吸
    食器一個、提撥器一支均為被告所有，供施用第二級毒品所
    用之物，業據被告於本院審理時自承在卷，爰依刑法第三十
    八條第一項第二款之規定諭知沒收。
據上論斷，應依刑事訴訟法第四百五十二條、第二百七十三條之
一第一項、第二百九十九條第一項前段，毒品危害防制條例第十
條第二項、第十八條第一項前段，刑法第十一條前段、第四十七
條第一項、第四十一條第一項前段、第三十八條第一項第二款，
判決如主文。
本案經檢察官侯少卿到庭執行職務
中　　華　　民　　國　　96　　年　　3 　　月　　29　　日
　　　　　　　　　刑事第一庭    法　官　林春鈴
以上正本證明與原本無異。
如不服本判決，應於判決送達後10日內，向本院提出上訴狀。
　　　　　　　　　　　　　　　　書記官　羅欣宜
中　　華　　民　　國　　96　　年　　3 　　月　　29　　日
附錄論罪科刑依據之法條：
毒品危害防制條例第10條
施用第一級毒品者，處 6 月以上 5 年以下有期徒刑。
施用第二級毒品者，處 3 年以下有期徒刑。
毒品危害防制條例第18條
查獲之第一、二級毒品及專供製造或施用第一、二級毒品之器具
，不問屬於犯人與否，均沒收銷燬之；查獲之第三、四級毒品及
製造或施用毒品之器具，無正當理由而擅自持有者，均沒入銷燬
之。但合於醫藥、研究或訓練之用者，得不予銷燬。
前項合於醫藥、研究或訓練用毒品或器具之管理辦法，由法務部
會同行政院衛生署定之。
